臺灣基隆地方法院刑事判決　　　　　　　 96年度訴字第966號
公　訴　人　臺灣基隆地方法院檢察署檢察官
被　　　告　乙○○
　　　　　　　　　　（現另案於臺灣基隆監獄執行中）
上列被告因違反毒品危害防制條例案件，經檢察官提起公訴（96
年度毒偵字第2461號、第2462號、第2496號），本院判決如下：
    主  文
乙○○所犯如附表罪名欄所示各罪，均累犯，各處如附表科刑欄
所示之刑，應執行有期徒刑壹年貳月，扣案之第一級毒品海洛因
（合計淨重零點貳零公克）併同難以析離之包裝袋貳只、含有第
一級毒品海洛因之香煙壹支（煙捲淨重零點捌肆公克）、第二級
毒品安非他命併同難以析離之包裝袋貳只（合計毛重肆點公
克），均沒收銷燬之。
    事  實
一、乙○○前因施用第二級毒品案件，經本院裁定送觀察、勒戒
    後，認無繼續施用毒品之傾向，於民國87年8 月7 日執行完
    畢釋放出所，並由臺灣基隆地方法院檢察署檢察官以87年度
    偵字第3118號為不起訴處分確定。復因施用第二級毒品案件
    ，經本院裁定送觀察勒戒後，認有繼續施用毒品之傾向，再
    經本院裁定送強制戒治（91年12月31日期滿執行完畢），並
    分經本院以90年度基簡字第198 號判決，判處有期徒刑6 月
    確定。又因施用第一級、第二級毒品案件，經本院以91年度
    訴字第558 號判決，判處有期徒刑7 月、4 月，應執行有期
    徒刑10月確定，以上2 刑併同其所犯麻醉藥品管理條例經撤
    銷假釋後之殘刑2 年10月30日接續執行，於95年12月12日執
    行完畢。又於96年3 月間，因施用第一、二級毒品案件，經
    臺灣高等法院以96年度上訴字第2981號判決，判處有期徒刑
    7 月，減為有期徒刑3 月又15日；及有期徒刑4 月，減為有
    期徒刑2 月，應執行有期徒刑5 月確定（現執行中）。另於
    96年8 月間，因施用第一、二級毒品案件，由本署檢察官於
    96年10月18日，以96年度毒偵字第2460號起訴中。
二、詎乙○○猶未戒斷毒癮，於強制戒治執行完畢後之5 年內，
    復分別基於施用第一級毒品海洛因、第二級毒品安非他命之
    犯意，於下列時間，在其位於基隆市○○區○○路12巷3 之
    5 號住處，各以將第一級毒品海洛因摻入香菸，再點燃吸食
    之方式；及以將第二級毒品安非他命置於玻璃球內燒烤，再
    吸食所產生煙霧之方式，分別為下列施用第一級毒品海洛因
    、第二級毒品安非他命之行為：
  (一)96年4 月29日下午某時，先施用第二級毒品安非他命1 次；
    再於96年5 月1 日中午12時許，施用第一級毒品海洛因1 次
    。嗣其於96年5 月1 日中午12時30分許，騎乘車號DWU-59 6
    號輕型機車，行經基隆市○○○路14號前，因形跡可疑，為
    警上前盤查時查獲，並扣得第一級毒品海洛因2 包（合計淨
    重0.20公克，空包裝袋總重0.41公克）及摻有第一級毒品海
    洛因成分之香煙1 支（煙捲淨重0.84公克）。
  (二)96年5 月18日中午12時許，先施用第二級毒品安非他命1 次
    ；再於同日晚間11時許，施用第一級毒品海洛因1 次。嗣其
    於96年5 月19日凌晨3 時30分許，在基隆市○○路80號前處
    ，經警見其神色緊張行跡可疑，而上前盤查時查獲，並扣得
    第二級毒品安非他命1 包（毛重4.15公克）
  (三)96年9 月14日上午7 時許，先施用第二級毒品安非他命1 次
    ；再於同日中午12時許，施用第一級毒品海洛因1 次。嗣其
    於同日下午4 時25分許，騎乘車號POU-849 號重型機車，行
    經基隆市○○路258 巷口處，因其行跡可疑，為巡邏員警盤
    查時查獲，並扣得第二級毒品安非他命1 包（毛重0.18公克
    ）。
三、案經基隆市警察局移送暨基隆市警察局第一、第二分局報告
    臺灣基隆地方法院檢察署檢察官偵查後起訴。
    理  由
壹、程序事項
    本件被告乙○○所犯者非為死刑、無期徒刑、最輕本刑為3
    年以上有期徒刑之罪或高等法院管轄第一審案件，其於準備
    程序進行中，先就被訴事實為有罪之陳述，經告知其簡式審
    判程序之旨，並聽取公訴人、被告之意見後，本院業已依刑
    事訴訟法第273 條之1 第1 項之規定，裁定由受命法官獨任
    以簡式審判程序進行本案之審理。是依刑事訴訟法第273 條
    之2 之規定，本件之證據調查，即不受同法第159 條第1 項
    、第161 條之2 、第161 條之3 、第163 條之1 及第164 條
    至第170 條規定之限制。
貳、實體事項
一、上開事實，業據被告於本院審理時坦承在卷，且其為警查獲
    後所採集之尿液經送驗結果，呈甲基安非他命、安非他命、
    嗎啡、可待因之陽性反應，有台灣尖端先進生技醫藥股份有
    限公司濫用藥物檢驗報告3 紙附卷可稽，復有第一級毒品海
    洛因2 包（合計淨重0.20公克）、含有第一級毒品海洛因之
    香煙1 支（煙捲淨重0.84公克）及第二級毒品安非他命2 包
    （合計毛重4.33公克）扣案可佐。又其前因施用第二級毒品
    案件，執行強制戒治，於91年12月31日執行期滿等情，亦有
    臺灣高等法院被告前案紀錄表附卷足佐。綜上，本案事證明
    確，被告於強制戒治執行完畢後5 年以內，再犯施用第一級
    、第二級毒品之犯行堪可認定，應依法論科。
二、論罪科刑：
  (一)查海洛因、安非他命分係毒品危害防制條例第2 條第2 項第
    1 款、第2 款所定之第一級、第二級毒品，被告於強制戒治
    期滿後5 年以內，再犯施用第一級毒品海洛因、第二級毒品
    安非他命之行為，係犯毒品危害防制條例第10條第1 項、第
    2 項之施用第一級、第二級毒品罪。被告因施用而持有第一
    級毒品海洛因及第二級毒品安非他命之低度行為，應為施用
    第一級、第二級毒品之高度行為所吸收，不另論罪。
  (二)被告所犯上開6 罪（3 次施用第一級毒品罪、3 次施用第二
    級毒品罪），犯意各別，行為不同，應予分論併罰。
  (三)又被告前曾受如事實欄所示之有期徒刑執行完畢，有臺灣高
    等法院被告前案紀錄表在卷可按，其於有期徒刑執行完畢後
    之5 年內，故意再犯本件有期徒刑以上之罪，為累犯，其所
    犯上開6 罪，均應依法加重其刑。
  (四)爰審酌被告犯罪之動機、曾有施用毒品之前科仍不知戒除，
    惟犯罪後坦承犯行，且所犯之施用毒品犯行乃戕害自己身心
    健康，並未危及他人等一切情狀，分別量處如主文所示之刑
    ，併定其應執行之刑。
  (五)扣案之白色粉末2 包（合計淨重0.20公克，空包裝袋總重0.
    41公克）及香煙1 支（煙捲淨重0.84公克），內均含有第一
    級毒品海洛因，有法務部調查局96年5 月22日調科壹字第09
    623046460 號及96年5 月28日調科壹字第09623046470 號鑑
    定書各1 份存卷可參，又扣案之白色結晶體2 包（合計毛重
    4.33公克），內均含有第二級毒品安非他命成分，則據被告
    供承在卷，且有基隆市警察局保安警察隊、基隆市警察局第
    一分局延平街派出所、基隆市警察局第二分局查獲涉嫌毒品
    危害防制條例毒品初步鑑驗報告單各1 紙附卷可憑，應併同
    難以析離之包裝袋4 只，均依毒品危害防制條例第18條第1
    項前段宣告沒收銷燬之。
據上論斷，應依刑事訴訟法第273條之1第1項、第299條第1 項前
段，毒品危害防制條例第10條第1 項、第2 項、第18條第1 項前
段、第23條第2 項，刑法第11條、第47條第1 項、第51條第5 款
，判決如主文。
本案經檢察官甲○○到庭執行職務。
中　　華　　民　　國　　96　　年　　12　　月　　31　　日
                  刑事第一庭法  官   劉桂金
以上正本證明與原本無異。
如不服本判決應於收受本判決後10日內向本院提出上訴書狀，其
未敘述上訴理由者，並得於提起上訴後10日內向本院補提理由書
狀（均須按他造當事人之人數附繕本）「切勿逕送上級法院」。
中　　華　　民　　國　　96　　年　　12　　月　　31　　日
                            書記官   鄧順生
附錄論罪法條：
毒品危害防制條例第10條
施用第一級毒品者，處 6 月以上 5 年以下有期徒刑。
施用第二級毒品者，處 3 年以下有期徒刑。
附表（被告所犯各罪罪名、宣告刑、應執行刑及沒收）
┌─────┬─────────┬───────────┐
│犯罪事實  │罪            名  │科                 刑 │
├─────┼─────────┼───────────┤
│事實欄二(一)│施用第二級毒品罪  │有期徒刑4月。         │
│所示之事實├─────────┼───────────┤
│          │施用第一級毒品罪  │有期徒刑7月。扣案之第 │
│          │                  │一級毒品海洛因（合計淨│
│          │                  │重0.20公克）併同難以析│
│          │                  │離之包裝袋2 只，及含有│
│          │                  │第一級毒品海洛因之香煙│
│          │                  │1 支（煙捲淨重0.84公克│
│          │                  │），均沒收銷燬之。    │
├─────┼─────────┼───────────┤
│事實欄二(二)│施用第二級毒品罪  │有期徒刑4 月。扣案之第│
│所示之事實│                  │二級毒品安非他命併同難│
│          │                  │以析離之包裝袋1 只（毛│
│          │                  │重4.15公克），沒收銷燬│
│          │                  │之。                  │
│          ├─────────┼───────────┤
│          │施用第一級毒品罪  │有期徒刑7月。         │
├─────┼─────────┼───────────┤
│事實欄二(三)│施用第二級毒品罪  │有期徒刑4 月，扣案之第│
│所示之事實│                  │二級毒品安非他命併同難│
│          │                  │以析離之包裝袋1 只（毛│
│          │                  │重0.18公克），沒收銷燬│
│          │                  │之。                  │
│          ├─────────┼───────────┤
│          │施用第一級毒品罪  │有期徒刑7月。         │
├─────┴─────────┴───────────┤
│應執行有期徒刑壹年貳月，扣案之第一級毒品海洛因（合計淨│
│重0.20公克）併同難以析離之包裝袋2 只、含有第一級毒品海│
│洛因之香煙1 支（煙捲淨重0.84公克）、第二級毒品安非他命│
│併同難以析離之包裝袋2 只（合計毛重4.33公克），均沒收銷│
│燬之。                                                │
│                                                      │
│                                                      │
│備註：被告乙○○所犯上開6罪，均合於累犯之要件。       │
│                                                      │
└───────────────────────────┘
